臺灣板橋地方法院刑事判決　　　　　　　 94年度重訴字第1號
公　訴　人　臺灣板橋地方法院檢察署檢察官
被　　　告　乙○○　42歲民.
　　　　　　　　　　香港永久性.
選任辯護人　黃仕翰律師
上列被告因違反毒品危害防制條例案件，經檢察官提起公訴（93
年度偵字第19021 號），及移送併案審理（94年度偵字第626 號
），本院判決如下：
    主  文
乙○○共同運輸第一級毒品，處無期徒刑，褫奪公權終身。
扣案如附表編號一、二所示之物沒收銷燬，如附表編號三至十四
所示之物均沒收。
    事  實
一、乙○○明知海洛因及ＭＤＭＡ（俗稱搖頭丸）分別係毒品危
    害防制條例第二條第二項第一款、第二款所列之第一級、第
    二級毒品，不得運輸、持有，竟於民國九十三年十一月上旬
    某日，在香港某處，與真實姓名年籍不詳綽號「阿細」之香
    港籍成年男子共同基於運輸第一級毒品海洛因及第二級毒品
    ＭＤＭＡ之犯意聯絡，雙方約定由乙○○至台灣為阿細接運
    分裝第一級毒品海洛因及第二級毒品ＭＤＭＡ，再轉運至阿
    細指示之地點交付予所指示之第三人，事成後由阿細給付乙
    ○○港幣約四、五萬元之運輸毒品代價及其來台之機票費及
    食宿費用，阿細並交付行動電話門號0000000000號之ＳＩＭ
    卡予乙○○用以聯絡運輸海洛因及ＭＤＭＡ事之用，嗣乙○
    ○於九十三年十一月十八日晚間自香港搭乘國泰航空ＣＸ─
    470 號班機來台，抵台後隨即前往臺北縣板橋市○○路9號
    501 號出租套房投宿，並以上開行動電話門號聯絡阿細告知
    其投宿處所之地址，阿細則指示約於同年十一月二十二日將
    委由不知情之貨運公司將內藏海洛因及ＭＤＭＡ之過濾器濾
    心以包裹轉運抵上址，該包裹之收件人化名為「曾國明」，
    而聯絡電話即為上開行動電話門號等情，乙○○於等候上開
    包裹期間，為預備拆解過濾器濾心取出海洛因及ＭＤＭＡ進
    行分裝，即外出購買拆解分裝之工具即磅秤（含透明容器）
    一個、切刀、刮刀、剪刀各一支、口罩一個、黑色塑膠袋一
    捲、元本山海苔禮盒一個等物。迨於同年十一月二十二日中
    午，不知情之龍珠國際物流集團人員以上開電話聯絡乙○○
    有收件人為曾國明（寄件人為不知情之泛洋物流貨運行）之
    包裹將運送至上址，隨後該物流集團人員即將該包裹運送至
    上址，由乙○○具領，乙○○並基於行使偽造私文書之犯意
    ，偽以「曾國明」名義在壹式四聯之包裹簽收領據之收件人
    簽名處上偽簽「曾國明」之署名，表示已收領包裹之意思而
    偽造該簽收領據之私文書，並將該領據交付予送貨人員而行
    使之，足以生損害於曾國明本人。乙○○旋即搬運該包裹返
    回上開501 號出租套房，以上開預先購買之工具拆卸過濾器
    濾心，將藏放在其中之海洛因及ＭＤＭＡ取出，再將海洛因
    分裝一小包約重四公克，供作買家試貨之樣本，其餘均分為
    十包（每包約重三百五十公克），另將ＭＤＭＡ取出十五顆
    裝成一小包，供作買家試貨之樣本，其餘則未分裝，待其分
    裝完畢，在等待阿細進一步指示時，於同日下午二時五十五
    分許，為法務部調查局台北市調查處暨台北市憲兵隊專案人
    員持搜索票在上址查獲，並當場扣得如附表所示之物。
二、案經法務部調查局台北市調查處報請台灣板橋地方法院檢察
    署檢察官偵查起訴。
    理  由
一、訊據被告乙○○固承認受阿細之託，以四萬元港幣之代價，
    來台灣處理禁藥，是要伊將過濾器打開拿出所謂的禁藥，分
    裝成小包，拿去特定的地方交給阿細所指定的人，而伊於受
    領上開包裹，並在簽收領據上簽「曾國明」之署名後，即在
    房內將東西分裝好了，之後阿細說當天五點多會打電話給伊
    ，但是三點多就被查獲之事實，並就伊於上開時、地自龍珠
    國際物流集團（由泛洋物流所轉運）所具領之包裹內藏放第
    一級毒品海洛因及第二級毒品ＭＤＭＡ，及在上開501 室房
    內進行分裝海洛因、ＭＤＭＡ等事實不爭執，惟矢口否認有
    何運輸第一級毒品、第二級毒品之犯行，辯稱伊真的不知那
    些東西是海洛因及ＭＤＭＡ，伊被阿細騙了云云。辯護人並
    為被告辯以：被告多次於筆錄中陳明僅知所受領之包裹為「
    禁藥」，並不知實為「毒品」，被告主觀上無從認知該包裹
    內為海洛因及搖頭丸，縱被告曾於檢調程序所做之筆錄，曾
    供述「毒品」等文字，然顯係遭相關單位先以「毒品」作為
    「禁藥」之代稱，致被告以毒品為應答內容，顯見筆錄僅為
    檢調人員先行提示及模擬之結果，實無法據以認定被告主觀
    上有認知「毒品」之事實。又依客觀上運輸毒品之行為，應
    有將毒品自一地運往他地之事實始足以成立，然查被告前後
    犯罪事實，即未將毒品運至其居住之旅社，亦無將毒品運往
    他處，是被告客觀上並無運輸毒品之行為，顯然不符運輸之
    構成要件而不得論以該罪等語。經查：
    (一)右揭犯罪事實，業據被告於調查、偵訊時供認不諱，其於
      調查局詢問時供稱「（問：請詳述你本次來台接連毒品之
      詳細經過？）我在香港時，有一位綽號阿細之男子，委託
      我於十一月十八日來台接運毒品，我到了台灣之後，即用
      行動電話與阿細連絡，並將投宿旅館之地址《臺北縣板橋
      市○○路九號501 室》告訴阿細，他表示大約在十一月二
      十二日星期一會有包裏寄來台灣，收件人署名『曾國明』
      ，包裹上的連絡電話即為我在台灣使用之電話《00000000
      00》，等待包裹期間我曾外出購買手套及磅秤等物品，直
      到今日《二十二日》中午左右，貨運公司人員打電話給我
      ，表示有一只海外寄來之包裹已寄到，並將該包裹運送到
      我投宿之板橋市○○路九號出租公寓內501 室交付給我，
      我並在簽收單上簽名曾國明，隨即在房間內拆包裹，發現
      裡面有十五個過濾器《共五排，一排有三個》，阿細曾告
      訴我其中有一排《三個》過濾器裡面沒有毒品，我共拆了
      十三個過濾器，發現其中有一個裡面沒有毒品，所以另外
      二個就沒有再拆了，而每一個過濾器裡面有三至四包真空
      包裝的海洛因或搖頭丸，我將其中真空包裝的海洛因另外
      以塑膠袋分裝成十袋，每袋三百五十公克左右，另外以小
      塑膠袋放入二公克《含袋約四公克》當作樣本，至於搖頭
      丸我就沒有再分裝，只拆開其中一包拿出十五顆放在小塑
      膠袋裡當作樣本，阿細叫我將毒品分裝好後，約在下午五
      時左右會以電話通知下一步如何做」、「（問：阿細要你
      來台接運毒品之報酬為何？如何交付予你？）阿細答應我
      這次幫他處理毒品完，回香港後會給我港幣四至五萬元《
      折合台幣約十六至二十萬》，此次來台之機票及在台食宿
      費用，回香港後，阿細會再另外支付給我，大約是港幣七
      千元至一萬元《折合台幣約二萬八千至四萬元左右》」、
      「（問：你前後共幫阿細來台接運過幾次毒品？詳細情形
      如何？）連同此次加起來共兩次，之前那次是在今年九月
      ，用同樣方式以過濾器濾心掩飾寄來台灣，數量約五至六
      包《每包三百五十公克》，當初聯絡用的行動電話我已經
      丟掉了」、「（問：《提示：扣押物編號壹、貳、陸、柒
      號，詳如扣押物品目錄表》上述扣押物是否即為你此次阿
      細要你來台接運之毒品？）是的，上述扣押物即為阿細要
      我來台接應之毒品」、「（問：《提示：扣押物編號、
      伍、捌、玖、拾、拾壹、拾貳、拾、拾肆、拾陸、拾柒
      、拾捌號》上述扣押物係做何用途？）編號是用來偽裝
      毒品以便包裹郵寄，編號伍是用來裝分裝好的海洛因毒品
      以便出貨，編號捌用來裝毒品秤重用，編號玖是用來秤重
      量，編號拾是自己戴避免分裝毒品時之嗆味，編號拾壹是
      用拆裝毒品，編號拾貳上之簽名『曾國明』是本人簽的，
      編號拾的易付卡0000000000是我自己買來在台使用，編
      號拾肆是用來裝分裝後之垃圾，編號拾柒是分裝前之海洛
      因真空包裝袋，另編號拾捌是我住宿之出租套房501 室之
      登記資料，上面記載十一月十八日遷入並署名乙○○之外
      國人即我本人」、「（問：這兩支行動電話號碼為何？分
      別作何用途？）這兩支電話號碼分別為0000000000，主要
      用來和阿細聯絡接運毒品事宜，及今天與貨運行人員聯絡
      ；另000000000 係我在香港時購買，主要用來與香港的家
      人聯絡，惟亦曾使用此電話與阿細聯絡過」、「（問：《
      提示：扣押物編號拾伍》上述筆記本中記載之電話號碼（
      0000000000、0000000000、00000000000000）係何人所有
      ？作何用途？）第一支電話是阿細交予我用來聯絡接運毒
      品事宜，第二支係我此來台灣購買用來與家人聯絡用的，
      第三支即為第二支號碼，係我告訴香港朋友如何打來台灣
      與我聯絡」等語（參見九十三年度偵字第一九０二一號偵
      查卷第三頁至第五頁）；其於偵查中供述「（問：在調查
      局講的話實在？）實在」、「（問：是否看過筆錄以後才
      簽名？）有看到」、「（問：是否出於自由意志所為之陳
      述？）是」、「（問：有無不當訊問或刑求？）沒有」、
      「（問：調查局在你住的出租公寓內501 室，查到何物？
      ）海洛因、搖頭丸」、「（問：請詳細說明你這次來台灣
      接運毒品的經過？）香港阿細他告訴我，到台灣接禁藥，
      他寄包裹過來，寄到就告訴我，叫我拿給人家」、「（問
      ：阿細要你來台灣接運毒品的報酬為多少？）四萬至五萬
      港幣」、「（問：你前後幫阿細來台，接過幾次毒品？）
      二次」、「（問：在包裹的聯絡電話0000000000，是不是
      你在台灣所使用的？）是，阿細在香港給我的」、「（問
      ：在等包裹的期間，有無去買手套、磅秤？）有」、「（
      問：做何用？）把毒品拿出來分好使用」、「（問：貨運
      公司何時打電話給你接包裹？）今天」、「（問：何時送
      到？）今天中午」、「（問：你在簽收單上，簽什麼名字
      ？）曾國明」、「（問：裡面有什麼東西？）過濾器」、
      「（問：阿細怎麼告訴你？）阿細告訴我有一邊是沒有的
      ，一邊是有的」、「（問：有毒品是不是？）是」、「（
      問：海洛因跟搖頭丸？）是」、「（問：拆出來的是不是
      調查局所查獲的毒品？）是」、「（問：接下來如何處理
      ？）350 克一包，分成十個」、「（問：小塑膠袋要做什
      麼？）跟那些毒品一起拿去給人家看」、「（問：分裝好
      毒品後，下一步如何處理？）他說下午五點打電話給我，
      再告訴我怎麼做」、「（問：這次來台灣的機票跟花費是
      誰出的？）阿細」、「（問：他先付多少錢？）我回去後
      ，他會給我錢」、「（問：上一次你幫阿細運毒品，大概
      是何時的事情？）大約是九月份」、「（問：今年？）是
      」、「（問：上一次也是跟這次一樣的手法？）是，但數
      量沒有這次多，上次沒有搖頭丸，海洛因是這次的一半」
      、「（問：《提示扣押物目錄表影本》上面的扣押物是不
      是阿細這次要你來台接運的毒品？）是」、「（問：扣押
      物編號一、二、六、七是你這次來接運的毒品？）是」、
      「（問：扣押物編號三、五、八、九、十、十一、十二、
      十三、十四、十五、十六、十七、十八，作何用途？）編
      號三是用來包裡面的東西」、「（問：用來藏毒品的？）
      是」、「（問：編號五是你自己買的？）是」、「（問：
      用來裝已經分裝好的毒品？）是」、「（問：編號八作何
      用？）買磅秤那個人給我的」、「（問：編號九作何？）
      這樣350 、350 這樣分」、「（問：磅秤是你買的？）是
      」、「（問：編號十口罩作何用？）我自己買的，我之前
      開那些東西，味道很難聞」、「（問：之前開那些東西是
      海洛因？味道很難聞？）是」、「（問：編號十一作何用
      ？）也是我買的，用來開那些包裹過濾器」、「（問：編
      號十二作何用？）他送來，我簽收」、「（問：曾國明簽
      名是你簽的，沒錯？）是」、「（問：編號十三，000000
      0000作何用？）我自己買的，之前那個電話號碼，叫我不
      要隨便用，我買來打回去香港我家」、「（問：阿細給你
      的電話號碼，叫你不要隨便用，只能做那種使用？）運輸
      包裹」、「（問：編號十四作何用？）拿來清理拆出來的
      東西，清垃圾用的」、「（問：誰買的？）我買的」、「
      （問：編號十五，記事本兩本作何用？）我的記事本，有
      一本有寫這些電話號碼」、「（問：編號十六行李箱作何
      用？）我從香港帶過來那個行李箱壞掉，重買新的」、「
      （問：編號十七作何用？）從那個過濾器拆出來，原本裝
      毒品用的」、「（問：編號十八登記簿一張，作何用？）
      租房子登記的簽名」、「（問：是否承認運輸第一級毒品
      海洛因及第二級毒品搖頭丸？）我承認」、「（問：在台
      灣運輸毒品，有無其他人跟你接頭？）等阿細打電話來，
      叫我怎麼做」、「（問：本來要怎麼做？）他五點鐘會打
      電話給我，告訴我怎麼做」、「（問：運輸毒品，在台灣
      還跟誰聯絡？）只有阿細」等語（參見同上偵查卷第二十
      頁至第二十六頁）。依被告上開於調查、偵訊中所供情節
      ，無論就接運毒品海洛因及ＭＤＭＡ之代價、何時收取報
      酬及接運、分裝海洛因、ＭＤＭＡ之細節等情，前後所述
      相符，若非被告之親身經歷，何能先後二次所述情節一致
      ，顯見其上開所供確與事實相符，是其於調查局之訊問筆
      錄即非調查人員事先提示、模擬之結果。
    (二)本案係法務部調查局緝毒中心接獲香港警察刑事總部提供
      情報，表示香港男子即被告乙○○將於九十三年十一月十
      八日自香港搭乘國泰航空ＣＸ─470 號班機抵台接運毒品
      ，而由法務部調查局台北市調查處派員跟監，迨被告確已
      受領由貨運行所運送之包裹後，隨即向本院聲請搜索票至
      上址執行搜索，並當場扣得如附表所示之物等事實，有緝
      毒中心外事聯絡報告表一紙在卷可參，並經證人即在現場
      執行搜索查獲之調查員丁○○、甲○○、丙○○於本院審
      理時結證明確，茲就證人之證述分述如下：
      (1)證人丁○○結證稱「（辯護人問：請陳述本案蒐證過程
        ？）本案一開始是由香港刑事總部警司傳真到本局，表
        示有一香港籍男子要到台灣，來台灣的目的是要接運毒
        品，但毒品是哪種種類不清楚，不知道是海洛因是還安
        非他命，乙○○搭乘九十三年十一月十八日國泰班機到
        臺灣，本局人員在機場開始做跟監的工作，直到十一月
        二十二日才行動蒐證。在這跟監五日期間，跟監的目的
        是看被告何時接運毒品，第二、三日被告曾經外出購買
        塑膠袋、口罩、刮刀、磅秤，依我們的經驗是要分裝毒
        品使用，在十一月二十二日上午我們仍在府中路九號旅
        館前面，看到貨運行送來包裹，收件人為曾國明，但是
        由被告本人下來簽『曾國明』領走包裹，我們認為有問
        題，該包裹在上午十一點多送來，所以我們在當天下午
        一點多進入旅館持搜索票執行搜索，發現現場有分裝一
        半之海洛因及搖頭丸」、「（辯護人問：搜索、進行逮
        捕後直到移送前，又有何蒐證過程？）當場我們在被告
        租賃的套房內，把現場的毒品扣押，詳細扣押物品如扣
        押清單所載，之後我們把被告帶回去作詢問，詢問內容
        如調詢筆錄所載。被告承認曾經有吸食安非他命前科，
        這次來台是受一位香港人阿細所託，也有收取報酬。另
        包裹有十五支過濾器，被告說阿細告訴他，十五支過濾
        器裡面有三支沒有裝毒品，只有十二支有裝毒品，我們
        搜索時，有十三支過濾器開過，有二支是完封的，被告
        應知道過濾器裡面有毒品，每支過濾器有三至五包的海
        洛因、搖頭丸」、「（辯護人問：搜索時你是否進入現
        場？）有」、「（辯護人問：你看到什麼？）海洛因、
        搖頭丸、十五支過濾器、磅秤等如扣押清單所載」、「
        （辯護人問：扣押清單編號第十五號記事本二本內容記
        載為何？）當初我們會扣押記事本是因為裡面有一些電
        話號碼，還有一些被告個人的筆記，當初我們認為跟案
        件有關係，所以才扣押起來，之後有另一案件在繼續追
        查中」、「（辯護人問：你是否參與訊問被告的工作？
        ）是」、「（辯護人問：詢問過程中，被告有無承認他
        明知包裹內是毒品？）就整個筆錄內容來看，他是完全
        知道」、「（辯護人問：有無其他證據可以證明被告知
        道包裹是毒品？）就我們調查人員來講，本件是人贓俱
        獲，我們在他住的套房裡面查獲毒品，在偵訊、跟監過
        程來看，這些毒品確實是他接運的」、「（檢察官問：
        被告在調詢時是否出於被告自由意志？）是」、「（檢
        察官問：在調詢過程中，有無把被告意思曲解竄改？）
　　　　沒有」、「（檢察官問：在調詢時，被告清楚說阿細告
　　　　訴他說其中有一台過濾器內沒有毒品，是否是被告自己
　　　　說的？）是」、「（檢察官問：被告是否接下去說每個
  　　　過濾器內有三至四包真空包裝的海洛因或搖頭丸，至於
　　　　搖頭丸沒有再拆開分裝？）他有這個意思，都是被告說
　　　　的」、「（檢察官問：毒品在你們進入現場時，已經打
　　　　開？）我們進去時，包裹已經打開、分裝了，只是他沒
  　　　有完全分裝完畢」、「（審判長問：在搜索時所扣得龍
　　　  珠國際物流集團的物品簽收單第四聯，是否在被告居住
  　　　房屋內查獲或是向物流集團查扣來的《提示扣案證物簽
      　收單》？）是在搜索現場房間內查扣的」等語（參見本
        院九十四年三月一日審判筆錄）；
      (2)證人甲○○結證稱「（辯護人問：有無參與搜索？）有
        」、「（辯護人問：有無參與訊問？）有，我是詢問人
        」、「（辯護人問：被告有無明確承認知道是毒品？）
　　　　當天偵訊時，我們有看被告的國文程度，我們有跟他說
  　　　如果聽不懂，可以用手寫。他有明確承認」、「（辯護
　　　　人問：本案搜索到的物品何時送化驗？）海洛因部分，
        搜索當天我們帶試劑當場作給被告看，試劑的第一個顏
        色就呈現出海洛因的狀況。搖頭丸部分，通常有試劑，
        但詳細要送第六處檢驗，如果我沒有記錯的話，本案在
        現場看到搖頭丸與之前我們看到的形狀、顏色相同，我
        們也詢問被告，但現場因沒有試劑，所以沒有馬上作檢
        驗給被告看」、「（檢察官問：在蒐證過程中，被告先
        跟你們說這東西是白粉，還是你們試劑試完後被告才跟
        你們說是白粉？）是被告先講白粉」等語（參見同上筆
        錄）；
      (3)證人丙○○結證稱「（辯護人問：有無參與跟監？）有
        」、「（辯護人問：跟監過程中，你看到什麼與毒品有
        關的事情？）在跟監過程中，因為毒品不可能拿在手上
        ，跟監過程約四、五天，被告有出來有購買一些生活物
        品及所需的東西，我們在外面目視可能無法看到毒品。
        直到最後一次，因為有一輛貨運行的車輛開到被告住處
        ，引起我們的注意，包裹上署名為曾國明」、「（辯護
        人問：有無參與搜索？）有」、「（辯護人問：搜索過
        程中，被告有無表示包裹裡面不是毒品？）沒有，我們
        進去後，學長問他這是什麼，他說是白粉，是香港腔」
        、「（辯護人問：被告說那是白粉，是在檢驗結果之前
        還是之後？）之前，我們進去後找到那些東西，問他那
        是什麼，他說那是白粉，後來我們做試驗證明他說的沒
        錯」等語（參同上筆錄）。
      依證人上開證述情節以觀，足證被告於本案查獲前即知悉
      所接運包裹內之過濾器濾心藏放海洛因及ＭＤＭＡ，並已
      在上開501 室房內進行分裝之工作。
    (三)而扣案之白粉十一包（即如附表編號一所示之物），經法
      務部調查局鑑定結果認均含第一級毒品海洛因成分，合計
      淨重3488.34 公克（空包裝重125.42公克），純度74.20%
      ，純質淨重2588.35 公克，此有該局九十三年十二月一日
      調科壹字第060009213 號鑑定通知書一紙附卷可稽；另扣
      案之藥錠十一包（內含一包樣本）（即如附表編號二所示
      之物），經法務部調查局檢驗結果認均含第二級毒品ＭＤ
      ＭＡ成分，合計淨重2012.26 公克（空包裝重36.19 公克
      ），純度52.88%，純質淨重1064.08 公克，此有該局九十
      三年十一月二十九日調科壹字第09300477240 號檢驗通知
      書一紙在卷為憑，足認被告所搬運分裝之物確屬第一級毒
      品海洛因及第二級毒品ＭＤＭＡ無訛。此外，並有如附表
      編號三至十六所示之物扣案可證。
    (四)按毒品危害防制條例第四條運輸毒品罪，「不以國外輸入
      國內或國內輸出國外為限，其在國內運輸者亦屬之；零星
      夾帶或短途持送得斟酌實際情形依持有煙毒罪論科」（司
      法院三十六年院解字第三五四一號解釋意旨參照）、「院
      解字第三五四一號解釋係指無運輸或販賣之意圖單純持有
      煙毒者而言，並非謂凡零星夾帶或短途持送煙毒者，不問
      其犯意如何概論以持有煙毒之罪」（司法院三十七年院解
      字第三八五三號解釋意旨參照）。又所謂「運輸」，係指
      本於運輸意思而搬運輸送而言，倘其有此意圖者，一有搬
      運輸送之行為犯罪即已成立，並非以運抵目的地為完成犯
      罪之要件。而運輸毒品罪，並不以兩地間毒品直接搬運輸
      不相同之運輸工具、方法，將特定之毒品移轉運送至終極
      目的地者，其各階段之運送行為，均不失為「運輸」行為
      之一種。又運輸毒品罪祇以所運輸之毒品已實施運送為已
      足，並非以運扺目的地為完成犯罪之要件，換言之，區別
      該罪既遂、未遂之依據，應以已否起運為準，既已起運，
      構成該罪之輸送行為即已完成，不以達到目的地為既遂條
      件（最高法院九十二年度台上字第五四二六號、九十二年
      度台上字第三０九六號刑事判決要旨足資參照）。查本件
      扣案之第一級毒品海洛因淨重達3488.34 公克及第二級毒
      品ＭＤＭＡ淨重達2012.26 公克，數量甚鉅，而被告受阿
      細之指示，自香港搭機來台，接運阿細委由不知情之運送
      人即泛洋物流貨運行再轉交龍珠國際物流集團託運內藏上
      開查扣之第一級毒品海洛因及第二級毒品ＭＤＭＡ之過濾
      器濾心，再就上開毒品進行分裝，欲再轉運至阿細所指示
      之第三地交予第三人。而事實上確係被告與阿細共同以迂
      迴、輾轉方法，利用不知情之運送人將上開查扣之毒品先
      移轉運送至被告在台居住處所，由被告就上開毒品分裝後
      ，而於阿細進一步指示應轉運予所指定之第三人前即遭查
      獲，依前揭說明，被告之行為自該當於運輸第一級毒品海
      洛因及運輸第二級毒品ＭＤＭＡ之罪責。
    綜上所述，本件事證明確，被告所辯無非事後圖卸之詞，不
    足採信，被告犯行洵堪認定。
二、查被告與綽號阿細之成年人，共同基於運送第一級毒品海洛
    因及第二級毒品ＭＤＭＡ之故意，彼此聯絡謀議計劃，由阿
    細委由不知情之運送人運送上開查扣之毒品至被告在台居住
    之處所交予被告接運，核被告所為，係犯毒品危害防制條例
    第四條第一項運輸第一級毒品罪及同條例第四條第二項運輸
    第二級毒品罪。其非法持有第一級毒品海洛因及第二級毒品
    ＭＤＭＡ之低度行為為運輸第一級毒品海洛因及第二級毒品
    ＭＤＭＡ之高度行為所吸收，均不另論罪。其與阿細謀議委
    由不知情之運送人即泛洋物流貨運行及龍珠國際物流集團輾
    轉運輸上開查扣之毒品，均為間接正犯。其與阿細間就上開
    犯行，互有犯意聯絡及行為分擔，應依共同正犯論處。又其
    以一行為同時運輸第一級毒品及第二級毒品，同時觸犯上開
    二罪名，屬想像競合，應從一重之運輸第一級毒品罪處斷。
    至被告為受領不知情之龍珠國際物流集團所運送之內藏上開
    查扣毒品之包裹，在龍珠國際物流集團之簽收領據上收件人
    處偽造「曾國明」之署名，表示已收領包裹之意思而偽造該
    簽收領據之私文書，並將該領據交付予送貨人員而行使之，
    核其此部分所為，係犯刑法第二百十六條、第二百十條之行
    使偽造私文書罪（公訴人於本院言詞辯論期日已追加此部分
    罪名，詳本院九十四年三月一日審判筆錄）。其偽造「曾國
    明」署名行為為偽造私文書之部分行為；又偽造私文書之低
    度行為為行使偽造私文書之高度行為所吸收，均不另論罪。
    而被告所犯上開運輸第一級毒品罪與行使偽造私文書罪間，
    有方法結果之牽連關係，為牽連犯，應從一重之運輸第一級
    毒品罪處斷。公訴人移送併辦部分（案號：九十四年度偵字
    第六二六號）與上開論罪科刑部分為同一事實，自為起訴之
    效力所及，本院自得併予審理，附此敘明。爰審酌被告係貪
    圖不法報酬，受人所託，尚非首謀，而所運輸之毒品雖未在
    流入市面前即時查獲、惟該運輸之毒品數量龐大，若未經查
    獲流入市面，所生毒害甚鉅，及犯罪後之態度等一切情狀，
    量處無期徒刑，併依刑法第三十七條第一項之規定，宣告褫
    奪公權終身。
三、扣案如附表編號一、二所示之物，均係查獲之毒品，屬毒品
    危害防制條例所定之違禁物，爰依同條例第十八條第一項前
    段規定，不問屬於犯人與否，均沒收銷燬之。另扣案如附表
    編號三至十四所示之物，為被告所有而供運輸本件毒品所用
    之物，業據其於調查及偵查中供明在卷（詳理由欄一之(一)所
    載之筆錄內容），應依同條第十九條第一項規定宣告沒收之
    。至附表編號十五之出租套房登記表（影本），非屬被告所
    有，亦非被告供犯罪所用之物；另附表編號十六之記事本二
    本，雖屬被告所有，然非直接供犯本罪所用之物，均不另為
    沒收之宣告。又被告偽造之壹式四聯之簽收領據，其中第一
    至第三聯上所偽造之「曾國明」署名，因未扣案，且無積極
    證據足資證明該三聯領據並未滅失，自無從為沒收之宣告，
    併此敘明。
四、公訴意旨另以被告明知海洛因及ＭＤＭＡ係管制物品，不得
    私運進口，竟與阿細共同私運上開查扣毒品進口，而認被告
    另涉犯懲治走私條例第二條第一項之私運管制物品進口罪等
    語（公訴人於本院言詞辯論期日追加此部分罪名，詳本院九
    十四年三月一日審判筆錄）。經查：本院綜合卷證資料，本
    件除緝毒中心外事聯絡報告表（詳九十三年度他字第八五三
    四號偵查卷）所檢附之香港警察刑事總部傳真函件上記載有
    不詳數目之毒品已由大陸偷運來台等語外，並無其他直接積
    極證據足資證明本件查扣之海洛因及ＭＤＭＡ係自境外運送
    至台灣，而依扣案如附表編號七所示之簽收領據，其上僅記
    載寄件人為「泛洋物流」，惟未記載貨物之寄發地，自無從
    認定查扣之毒品究係自何地託運，是尚難僅以上開傳真函件
    之記載，即遽認被告涉有此部分犯行。此外，復查無其他積
    極證據，足認被告有公訴人所指此部分犯行，是此部分不能
    證明被告犯罪，惟依公訴意旨可認此部分與前開論罪部分，
    有裁判上一罪之想像競合關係，爰不另為無罪之諭知。
據上論斷，應依刑事訴訟法第二百九十九條第一項前段，毒品危
害防制條例第四條第一項、第二項、第十八條第一項前段、第十
九條第一項，刑法第十一條前段、第二十八條、第二百十條、第
二百十六條、第五十五條、第三十七條第一項，判決如主文。
本案經檢察官郭學廉到庭執行職務。
中　　華　　民　　國　　94　　年　　3 　　月　　22　　日
                  刑事第一庭  審判長法　官  陳  財  旺
                                    法  官  張  紹  省
                                    法  官  李  幼  妃
以上正本證明與原本無異
如不服本判決應於送達後10日內向本院提出上訴狀
                                    書記官　強  梅  芳
中　　華　　民　　國　　94　　年　　3 　　月　　23　　日
附表：
┌──┬───────────┬────┬───────────────┐
│編號│扣案物品名稱          │數量    │備註（或鑑驗結果）            │
├──┼───────────┼────┼───────────────┤
│一  │第一級毒品海洛因      │十一包  │經法務部調查局鑑定結果，認送驗│
│    │                      │        │白粉十一包均含第一級毒品海洛因│
│    │                      │        │成分，合計淨重3488.34 公克（空│
│    │                      │        │包裝重125.42公克），純度74.20%│
│    │                      │        │，純質淨重2588.35 公克，有該局│
│    │                      │        │93年12月1 日調科壹字第06000921│
│    │                      │        │3號鑑定通知書附卷可稽。       │
├──┼───────────┼────┼───────────────┤
│二  │第二級毒品ＭＤＭＡ    │十一包  │經法務部調查局檢驗結果，認送驗│
│    │                      │        │藥錠十一包（內含一包樣本）經檢│
│    │                      │        │驗結果均含第二級毒品ＭＤＭＡ成│
│    │                      │        │分，合計淨重2012.26 公克（空包│
│    │                      │        │裝重36.19 公克），純度52.88%，│
│    │                      │        │純質淨重1064.08 公克，有該局93│
│    │                      │        │年11月29日調科壹字第0930047724│
│    │                      │        │0號檢驗通知書附卷可稽。       │
├──┼───────────┼────┼───────────────┤
│三  │透明容器              │一個    │被告所有而供犯本罪所用之物。  │
├──┼───────────┼────┤                              │
│四  │磅秤                  │一個    │                              │
├──┼───────────┼────┤                              │
│五  │口罩                  │一個    │                              │
├──┼───────────┼────┤                              │
│六  │切刀、刮刀、剪刀      │各一支  │                              │
├──┼───────────┼────┤                              │
│七  │簽收領據              │一張    │                              │
├──┼───────────┼────┤                              │
│八  │預付卡包裝紙          │一個    │                              │
├──┼───────────┼────┤                              │
│九  │黑色塑膠袋            │一捲    │                              │
├──┼───────────┼────┤                              │
│十  │行李箱                │一個    │                              │
├──┼───────────┼────┤                              │
│十一│真空塑膠袋            │二個    │                              │
├──┼───────────┼────┤                              │
│十二│ＳＩＭ卡              │二張    │                              │
├──┼───────────┼────┤                              │
│十三│過濾器濾心（含紙箱）  │十五支  │                              │
├──┼───────────┼────┤                              │
│十四│海苔紙盒              │一個    │                              │
├──┼───────────┼────┼───────────────┤
│十五│出租套房登記表        │一張    │（無）                        │
├──┼───────────┼────┼───────────────┤
│十六│記事本                │二本    │（無）                        │
└──┴───────────┴────┴───────────────┘
附錄本案論罪科刑法條全文：
毒品危害防制條例第四條
製造、運輸、販賣第一級毒品者，處死刑或無期徒刑；處無期徒
刑者，得併科新臺幣一千萬元以下罰金。
製造、運輸、販賣第二級毒品者，處無期徒刑或七年以上有期徒
刑，得併科新臺幣七百萬元以下罰金。
製造、運輸、販賣第三級毒品者，處五年以上有期徒刑，得併科
新臺幣五百萬元以下罰金。
製造、運輸、販賣第四毒品者，處三年以上十年以下有期徒刑，
得併科新臺幣三百萬元以下罰金。
製造、運輸、販賣專供製造或施用毒品之器具者，處一年以上七
年以下有期徒刑，得併科新臺幣一百萬元以下罰金。
前五項之未遂犯罰之。
